臺灣高雄地方法院刑事判決
111年度審訴字第783號
公  訴  人  臺灣高雄地方檢察署檢察官
被      告  李明諺





上列被告因毒品危害防制條例案件，經檢察官提起公訴（111年
度毒偵字第2949號），因被告於準備程序進行中，就被訴事實為
有罪之陳述，經受命法官告知簡式審判程序之旨，並聽取被告與
公訴人之意見後，由本院合議庭裁定由受命法官獨任依簡式審判
程序審理，判決如下：
    主  文
李明諺施用第一級毒品，處有期徒刑捌月。
    事  實
一、李明諺前因施用毒品案件，經本院裁定送觀察、勒戒後，認
    無繼續施用毒品傾向，於民國110年11月26日執行完畢釋放
    出所，經臺灣高雄地方檢察署(下稱高雄地檢署)檢察官以11
    0年撤緩毒偵字第57號為不起訴處分確定。竟仍於上開觀察
    勒戒執行完畢釋放後3年內，基於施用第一級毒品海洛因及
    第二級毒品甲基安非他命之犯意，於111年6月14日某時許，
    在高雄市○○區○○路0○0號住處，將海洛因、甲基安非他命以
    燒烤吸食其煙霧之方式，同時施用第一級毒品海洛因、第二
    級毒品甲基安非他命1次。嗣於同年月14日11時25分許，為
    警持高雄地檢署檢察官核發之鑑定許可書，通知其於同年月
    16日12時4分許至警局採尿送驗，經檢驗結果呈可待因、嗎
    啡、甲基安非他命陽性反應，始悉上情。　　
二、案經高雄市政府警察局林園分局報告高雄地檢署檢察官偵查
    起訴。
    理  由
一、程序部分
(一)本件得予追訴處罰：
    被告李明諺前因施用毒品案件，經法院裁定送觀察、勒戒後
    ，認無繼續施用毒品之傾向，於110年11月26日執行完畢釋
    放出所，並經高雄地檢署檢察官以110年撤緩毒偵字第57號
    為不起訴處分確定等情，有臺灣高等法院被告前案紀錄表在
    卷可查。被告於前揭觀察勒戒執行完畢後，3年內再犯本件
    施用第一、二級毒品之罪，檢察官依毒品危害防制條例第23
    條第2項規定予以追訴，自屬合法。　　
(二)證據能力：
    本件被告所犯係死刑、無期徒刑、最輕本刑為3 年以上有期
    徒刑以外之罪，其於準備程序進行中就被訴事實為有罪之陳
    述，經受命法官告知簡式審判程序之旨，並聽取當事人之意
    見後，本院合議庭認無不得或不宜改依簡式審判程序進行之
    情形，爰依刑事訴訟法第273條之1第1項、第284條之1 規定
    ，裁定由受命法官獨任進行簡式審判程序。又本件所引屬於
    審判外陳述之傳聞證據，依同法第273條之2規定，不受第15
    9條第1項關於傳聞法則規定之限制，依法有證據能力，均合
    先敘明。
二、認定事實所憑之證據及理由
    上開事實，業據被告於本院審理時坦承不諱（見本院卷第51
    、69頁）；又被告為警所採尿液，經送檢驗結果呈可待因、
    嗎啡、甲基安非他命陽性反應，亦有正修科技大學超微量研
    究科技中心尿液檢驗報告、高雄市政府警察局林園分局查獲
    毒品案件嫌疑人代號與真實姓名對照表(代號:林偵111229)
    各1紙在卷可稽（見警卷第21、25頁)，足見被告上開任意性
    之自白與事實相符，堪予採信。綜上，本件事證明確，被告
    上開犯行應堪認定。
三、論罪科刑
(一)罪名及罪之關係：
  1.核被告所為，係犯毒品危害防制條例第10條第1項之施用第
    一級毒品罪及同條第2項之施用第二級毒品罪。
  2.被告施用前持有海洛因、甲基安非他命之低度行為，為施用
    之高度行為所吸收，不另論罪。
  3.被告以一行為同時觸犯上開2 罪名，為想像競合犯，應依刑
    法第55條前段規定，從一重論以施用第一級毒品罪。
(二)至於被告本件犯行應否論以累犯並加重其刑一節，因起訴書
    及公訴人均未主張被告本件犯行應論以累犯，亦未就此部分
    具體指出證明方法，參照最高法院111 年4 月27日110 年度
    台上大字第5660號裁定意旨，本院自毋庸依職權調查並為相
    關之認定，併予指明。　
(三)量刑:
    爰審酌被告前因施用毒品經送觀察勒戒，猶未思積極戒毒，
    竟再犯本件施用第一級、第二級毒品犯行，足見其戒絕毒癮
    之意志尚仍不堅，未能體悟施用毒品對自身、家人造成之傷
    害及社會之負擔，所為實有不該；惟念及其犯後坦承犯行，
    態度尚可，且施用毒品本質上係屬戕害自身健康之行為，尚
    未直接危害他人，兼衡其於本院自陳之智識程度及家庭生活
    經濟狀況（見本院卷第71頁)、暨其素行(見臺灣高等法院被
    告前案紀錄表)等一切情狀，量處如主文所示之刑。
據上論斷，應依刑事訴訟法第273 條之1第1項、第284條之1、第
299條第1項前段，判決如主文。　　
本案經檢察官楊景婷提起公訴，檢察官王勢豪到庭執行職務。
中　　華　　民　　國　　111 　年　　11　　月　　25　　日
                  刑事第五庭    法　官  黃蕙芳
以上正本證明與原本無異。
如不服本判決應於收受送達後20日內向本院提出上訴書狀，並應
敘述具體理由；如未敘述上訴理由者，應於上訴期間屆滿後20日
內向本院補提理由書（均須按他造當事人之人數附繕本）「切勿
逕送上級法院」。
中　　華　　民　　國　　111 　年　　11　　月　　25　　日
                                書記官  陳惠玲

附錄本判決論罪科刑法條：
《毒品危害防制條例第10條》
施用第一級毒品者，處6月以上5年以下有期徒刑。
施用第二級毒品者，處3年以下有期徒刑。